# 仓储企业主营业务成本问题

提问人：wx_5e24f9c471c0 时间：2020-04-17 08:05:22
假设某公司有一块仓储用地，用以出租存放商品，同时，商品可以在该仓库里进行商品交割等过户交易，成本主要是员工工资、土地租金、安保费等，那么主营业务成本应该如何归集呢，仓租跟商品交割产生的过户费应该如何摊分成本？
请教各位大神。

回答人：chenyiwei
这些支出在发生时直接计入主营业务成本即可，期末无结余。对提供交割过户交易的成本应单独核算和归集，例如人工成本按工时比例在不同业务之间分配。